臺灣高等法院刑事判決
110年度上訴字第3204號
上  訴  人  
即  被  告  陳梅芳



上列上訴人因違反洗錢防制法等案件，不服臺灣桃園地方法院10
9年度易字第1020號，中華民國110年8月26日第一審判決（起訴
案號：臺灣桃園地方檢察署109年度偵字第26號，移送併辦案號
：臺灣新北地方檢察署108年度偵字第35938號），提起上訴，本
院判決如下：
    主  文
原判決撤銷。
陳梅芳幫助犯詐欺取財罪，處有期徒刑肆月，如易科罰金，以新
臺幣壹仟元折算壹日。
    事  實
一、陳梅芳可預見將金融機構帳戶之存摺、金融卡及密碼交付他
    人使用，有被犯罪集團利用作為詐財轉帳匯款等犯罪工具之
    虞，卻仍不違反其本意，基於幫助他人詐欺取財之不確定故
    意，於民國108 年8 月31日前某日，在臺灣地區不詳地點，
    將所申辦中華郵政帳號000-00000000000000號帳戶（下稱郵
    局帳戶）、第一商業銀行帳號000-00000000000 號帳戶（下
    稱第一銀行帳戶）之提款卡及密碼提供給真實姓名年籍不詳
    之詐欺者使用。嗣真實姓名年籍不詳之詐欺者即持之作為向
    不特定人詐欺取財及提領以掩飾、隱匿詐欺取財犯罪所得去
    向之人頭帳戶使用，而意圖為自己不法之所有，基於詐欺取
    財之犯意，於附表所示「詐欺時間」欄所載之時間，以附表
    所示之詐欺方法，致楊雯婷、林宇騰、王寶元、張瑋庭、梁
    祐瑋、張嘉玲、王怡真、陳彥君、李文仁、劉信德、梁瑛方
    、鍾碧珠陷於錯誤，因而分別於附表「匯款時間」所載時間
    ，將如附表「匯款金額」欄所載之款項分別匯入陳梅芳所提
    供上述郵局帳、第一銀行帳戶（各該次詐欺時間、方法、匯
    款時間、金額及匯入帳戶等均詳如附表所示），旋即遭詐欺
    者提領一空。嗣經楊雯婷、林宇騰、王寶元、張瑋庭、梁祐
    瑋、張嘉玲、王怡真、陳彥君、李文仁、劉信德、梁瑛方、
    鍾碧珠發覺有異，報警處理，查悉上情。
二、案經楊雯婷、林宇騰、王寶元、張瑋庭、梁祐瑋、張嘉玲、
     王怡真、陳彥君、李文仁、劉信德、梁瑛方、鍾碧珠訴由
    桃 園市政府警察局龜山分局報請臺灣桃園地方檢察署（下
    稱桃園地檢署）檢察官偵查起訴；陳彥君、鍾碧珠訴由新北
    市政府警察局新莊分局報請臺灣新北地方檢察署（下稱新北
    地檢署）檢察官偵查後移送併辦。 
    理  由
一、證據能力
㈠、按被告以外之人於審判外之陳述，雖不符前4條之規定，而經
    當事人於審判程序同意作為證據，法院審酌該言詞陳述或書
    面作成時之情況，認為適當者，亦得為證據；當事人、代理
    人或辯護人於法院調查證據時，知有第159條第1項不得為證
    據之情形，而未於言詞辯論終結前聲明異議者，視為有前項
    之同意，刑事訴訟法第159條之5第1、2項分別定有明文。本
    判決所引用其他審判外之言詞或書面陳述，經本院於審判期
    日提示，並告以要旨後，檢察官、上訴人即被告陳梅芳均未
    於言詞辯論終結前，就證據能力部分有所異議，本院復查無
    該等證據有違背法定程序取得或顯不可信之情狀，依刑事訴
    訟法第159條之5第2項之規定，有證據能力。
㈡、本件認定事實所引用之非供述證據，與本案具有關連性，且
    無證據證明係公務員違背法定程式所取得，依刑事訴訟法第
    158條之4反面解釋，當有證據能力，且於本院審理時，提示
    並告以要旨，使檢察官、被告充分表示意見，被告於訴訟上
    之防禦權已受保障，自得為證據使用。
二、訊據被告固坦承上開郵局帳戶、第一銀行帳戶為其所申設等
    情，惟矢口否認有何幫助詐欺取財犯行，辯稱：郵局帳戶及
    第一銀行帳戶的存摺及提款卡，我每天都隨身攜帶，這個2 
    帳戶的提款卡於108 年8 月底在板橋四維路的朝陽市場被偷
    走，因為我的提款卡及整個包包放在機車的置物箱內，我去
    買東西的時候提款卡被偷走，因為我記性不好，我把提款卡
    的密碼寫在紙條上夾在皮夾裡面，整個包包裡面只有這2 張
    提款卡遺失，其他的東西都沒有遺失，身分證及健保卡都沒
    有不見，當時我沒有發現提款卡不見了，我就去上班，我並
    沒有將帳戶交給他人使用等語（見本院卷第160頁）。經查
    ：
㈠、上開郵局及第一銀行等帳戶均為被告申設使用乙節，業據被
    告自承在卷（見新北地檢署108偵35938卷第13、21、87至88
    、171 至172 頁，桃園地檢署109偵26卷㈠第11至12、27至29
    頁、109偵26卷㈡第27至29頁，原審109審易1523卷第83至88
    頁、109易1020卷第142至145頁，本院卷第160頁）；又告訴
    人楊雯婷、林宇騰、王寶元、張瑋庭、梁祐瑋、張嘉玲、王
    怡真、陳彥君、李文仁、劉信德、梁瑛方及鍾碧珠有於附表
    所示時間，遭真實姓名年籍不詳之人各施以如附表所示之詐
    欺方法，因而陷於錯誤，而於附表「匯款時間」欄所載時間
    ，依指示將如附表「匯款金額」欄所載金額分別匯入被告上
    開郵局帳戶、第一銀行銀行等情，亦據證人即告訴人楊雯婷
    、林 宇騰、王寶元、張瑋庭、梁祐瑋、張嘉玲、王怡真、
    陳彥君 、李文仁、劉信德、梁瑛方、鍾碧珠於警詢時指訴
    綦詳（見桃園地檢署109偵26卷㈠第53至55、103 至105 、14
    1 至144 、167至171、223 至224 、235 至239 、269 至27
    3、299 至303、365 至369 、401 至402 、413 至417 、46
    3 至466頁），並有桃園市政府警察局八德分局高明派出所
    陳報單、受理各類案件紀錄表、受理詐騙帳戶通報警示簡便
    格式表、金融機構聯防機制通報單、內政部警政署反詐騙案
    件紀錄表、帳戶個資檢視資料、網路交易明細、交易明細表
    、LINE對話紀錄翻拍照片、新北市政府警察局中和分局中原
    派出所受理各類案件紀錄表、臺北市政府警察局內湖分局文
    德派出所陳報單、報案三聯單、臺南市政府警察局善化分局
    善化派出所報案三聯單、陳報單、臺中市政府警察局清水分
    局梧棲分駐所報案三聯單、臺中市政府警察局豐原分局豐原
    派所報案三聯單、金門縣警察局金湖分局陳報單、FACEBOOK
    網頁拍賣訊息、聲明截圖及LINE對話紀錄翻拍照片、臺中市
    政府警察局豐原分局大雅分駐所報案三聯單、臺北市政府警
    察局士林分局蘭雅派出所陳報單、FACEBOOK MESSENGER 、
    新竹縣政府警察局竹北分局三民派出所報案三聯單、臺北市
    政府警察局大安分局臥龍派出所陳報單、臺北市政府警察局
    文山第二分局興隆派出所陳報單、中華郵政股份有限公司10
    8 年10月3日儲字第1080230170號函檢附帳戶基本資料及歷
    史交易明細、第一商業銀行總行109 年3 月24日一總營集字
    第29387 號函檢附開戶資料及交易明細、中華郵政股份有限
    公司109 年3 月5 日儲字第1090055392號函暨附件、第一商
    業銀行丹鳳分行109 年3 月13日一丹鳳字第00031 號函檢附
    開戶資料、帳戶更換印鑑及存摺申請資料暨存款交易明細、
    第一商業銀行丹鳳分行109 年7 月9 日一丹鳳字第00095 號
    函檢附帳戶掛失存摺印鑑之相關交易資料、中華郵政股份有
    限公司109 年12月10日儲字第1090922662號函檢附帳戶基本
    資料及歷史交易清單、第一商業銀行丹鳳分行109 年12月15
    日一丹鳳字第00191 號函檢附帳戶歷史交易明細、基本資料
    及相關掛失紀錄在卷可稽（見桃園地檢署109偵26卷㈠第39至
    42、46至47、49、57至63、65、67至77、79至81、83至91、
    107至111、113至116、119、124、131至139、145 至162、1
    73至179、181至187、193至207、213、215至221、231至233
    、243至247、249至255、257、265至267、275 至281 、283
    至295、309至317、319至327、333至337、340至341 、347
    至349、351至353、355至363、371至377、385至395 、403
    、404、411、419、421至459、462、467、473至475 、477
    至487、491至498頁、109偵26卷㈡第17至21頁，新北地檢署1
    09偵35938 卷第45至49、51至61、63至65、95至102 、107
    至165、177至189頁，原審109易1020卷第37至43、45至97頁
    ），是被告所有之上開郵局帳戶、第一銀行帳戶確已供真實
    姓名年籍不詳之人所用，作為詐欺取財之工具，而向如附表
    所示告訴人楊雯婷等人為詐欺取財之犯行等情，堪認認定。
㈡、被告雖以前詞置辯，惟查：
  ⒈金融機構之帳戶，係針對個人身分社會信用而予以資金流通
    ，具有強烈之屬人性，而金融帳戶為個人理財工具，且金融
    提款卡亦事關個人財產權益保障，其專有性甚高，一般人為
    防止他人取得帳戶或提款卡盜領存款，理應會妥善保管提款
    卡，且提款卡密碼乃存款人利用該提款卡提款之唯一途徑，
    一般人理應會將提款卡密碼默記在心，縱因擔心忘記帳 戶
    密碼，而將密碼特別書寫下來，然皆會將密碼與提款卡分 
    開放置並保管，以防止提款卡不慎遺失或遭竊時遭人冒用之
     風險，此為具一般智識程度之人均應知悉之事，而被告為 
    高中肄業之智識程度（見桃園地檢署109偵26卷㈠第27頁），
    且亦有工作經驗，當具有一定社會經歷，且無明顯智識程度
    匱乏之虞，應當知悉須妥善保管提款卡及密碼，然被告竟仍
    將提款卡之密碼記載在紙上並與提款卡一起存放，使他人有
    機會藉此知悉提款卡之密碼，是被告前開辯詞已與常情大相
    悖離，又提款卡為提領金融帳戶款項之重要物品，衡諸常情
    ，一般人當會小心仔細保管，避免遺失遭人盜領或徒添重新
    請補發之勞煩，然被告卻未妥善隨身保管，無視可能遭他人
    丟棄之風險，竟仍將提款卡任意放置在機車置物箱內，更見
    被告所辯之詞，實屬可疑，況依被告所辯情詞，在機車置物
    箱內尚有上該帳戶之存摺、現金及其他證件，然前揭物品卻
    均未遭竊，而僅有上開2 個帳戶之提款卡遭竊，衡情竊賊當
    是意在牟取財物，方會為行竊之舉，豈有可能會僅特意自皮
    夾中取走提款卡，而徒留皮夾中之現金未取之理，益徵被告
    辯稱提款卡遭竊乙詞，實有啟人疑竇之處。此外， 一般人
    於提款卡遭竊或遺失時，當會盡速辦理提款卡之掛失 ，以
    避免帳戶內之款項遭人持提款卡冒領而蒙受損失，然被 告
    於108 年8 月底提款卡遭竊後迄今，均未辦理上開郵局帳 
    戶之提款卡掛失之動作，而第一銀行帳戶則係至距離遭竊後
     約半年之109 年2 月19日始辦理存摺、印鑑掛失暨結清帳
    戶 之手續，此有中華郵政股份有限公司109 年12月10日儲
    字第 1090922662號函檢附上開郵局帳戶基本資料及歷史交
    易清單、第一商業銀行丹鳳分行110 年3 月16日一丹鳳字第
    00050 號函檢附客戶即被告之掛失業務相關資料在卷可憑（
    原審109易1020卷第37至44、169 至180 頁），此情顯然悖
    於常情，且亦與被告所辯稱其有前往郵局辦理提款卡掛失之
    辯詞，迥然相異，更見被告所辯其上開帳戶之提款卡係遭竊
    云云，實屬臨訟卸責之詞，自無可採。
  ⒉再者，詐欺者係為避免檢警自帳戶來源回溯追查出渠等真正 
    身分，始利用他人帳戶供作詐騙所得款項匯入之帳戶，並為
     避免知情帳戶持有人逕將詐騙所得款項提領、變更密碼、
    補 發存摺，或避免不知情之帳戶申辦人逕將提款卡掛失或
    凍結 帳戶，致使詐欺者無法提領詐騙詐得款項，詐欺者所
    使用之 帳戶，必為其所控制之帳戶，以確保款項之提領，
    要無使用 他人遭竊或遺失提款卡之帳戶供作詐得款項匯入
    帳戶之可能 ，因若貿然使用遭竊或遺失之帳戶存摺或提款
    卡，未經同意使用該帳戶，自無從知悉該帳戶將於何時掛失
    止付，其不法 取得之帳戶隨時有被掛失止付之可能，致有
    無法使用該帳戶 或轉入該帳戶之款項無法提領之風險。倘
    被告之提款卡確有 遺失情事，詐欺者取得提款卡後，當會
    慮及該提款卡係他人 所遺失，而可能隨時遭所使用之帳戶
    申辦人凍結帳戶抑或掛失止付，亦不致冒然使用該帳戶，另
    輔以現今社會上，確存 有不少為貪圖小利而出售自己帳戶
    或提款卡供他人使用之人，是詐欺者僅需支付少許金錢，即
    可取得可完全操控而無虞遭掛失風險之他人帳戶或提款卡，
    實無明知係他人所遺失或遭竊之金融機構帳戶或提款卡，仍
    以之供作詐得款項匯入之用之必要。而觀諸上開郵局帳戶之
    客戶歷史交易清單，附表所示之各告訴人分別於附表所示之
    日期，因遭詐騙而轉帳至被告上開郵局帳戶後，旋遭人分次
    以提款卡提領乙情，此觀前揭郵局客戶歷史交易清單可明，
    若非被告上開郵局帳戶為詐欺者確認安全無虞、可以實際掌
    控，不會遭帳戶所有人提領或掛失之情形下，詐欺者豈敢使
    用且順利密集分次提領詐欺贓款。綜合上情觀之，果若被告
    未將上開郵局帳戶存摺、提款卡及密碼交由詐欺者使用，殊
    難想像會有遺失之提款卡，又適因密碼寫在紙上並與提款卡
    一同存放，復由詐欺者所取得，亦未遭被告將提款卡掛失致
    詐欺者終得順利領取詐騙款項等如此巧合之情事，足徵被告
    辯稱提款卡遭竊之詞，顯係事後卸責之詞不足採信。
  ⒊又被告所申設之第一銀行帳戶自93年7月19日起，即作為其任
    職優護國際企業股份有限公司（下稱優護公司）期間之薪資
    轉帳帳戶使用一節，固據被告供述在卷，並有優護公司109 
    年12月22日陳報狀、優護公司提供之被告108 年1 月至12月
    薪資條（見原審109易1020卷第99、185至209 頁）。惟觀諸
    被告上開郵局帳戶於108 年9 月1 日告訴人楊雯婷遭騙而匯
    入款項前；上開第一銀行帳戶於108 年8 月31日下午3 時44
    分告訴人張瑋庭遭騙而匯入款項前，郵局帳戶、第一銀行帳
    戶分別僅有餘額新臺幣（下同）91元、198 元，足認被告上
    開帳戶遭詐欺者利用前，處於幾近無餘額之狀態，此情洽與
    一般幫助詐欺行為人於交付前先將帳戶內款項盡量提領完畢
    ，以減少日後無法取回所生損害之犯罪型態相符，更徵被告
    係將上開帳戶之提款卡及密碼交予詐欺者利用，而非偶然遺
    失所致。是被告確有於108 年8 月31日下午3 時44分前某時
    許，將上開郵局帳戶、第一銀行帳戶之提款卡及密碼交付他
    人使用作為詐欺取財工具之事實，應堪認定。
㈢、被告交付上開郵局帳戶、第一銀行帳戶之提款卡及密碼與他
    人使用作為詐欺取財工具，其主觀上具有幫助他人詐欺取財
    之不確定故意，茲說明如下：
　⒈近年來詐欺集團利用人頭帳戶實行詐欺取財之犯罪案件層 出
    不窮，業經平面或電子媒體披載、報導，政府亦一再多方 
    宣導反詐騙政策，提醒一般民眾，是依一般人通常之知識、
     智能及經驗，應可得知輕易將自己名義申設之金融機構帳
    戶之提款卡交付他人，當能預見及認識該他人多係欲藉該帳
    戶 取得不法犯罪所得，且隱匿資金實際取得人之身分以逃
    避追查，該帳戶恐成為協助他人藉以從事不法犯行之工具等
    情。 而被告於交付上開郵局帳戶、第一銀行帳戶之提款卡
    及密碼 予詐欺者之際，既已成年，復佐以其於警詢供稱高
    中肄業之 智識程度，對上情自難諉為不知，詎仍將上開帳
    戶之提款卡及密碼提供予詐欺成員使用，是其於提供上揭帳
    戶資料之際，應已預見該他人可任意使用上開帳戶作為犯罪
    工具等事實，且其發生並不違背其本意，應屬無疑，從而，
    被告主觀上顯具有縱使發生本案詐欺取財結果，亦不違背交
    付本意之不確定故意乙節，至為明灼。
　⒉又本件如附表所示之告訴人固均係在臉書網站瀏覽不實之販
    售手機廣告，而與詐欺集團成員聯繫，進而遭詐而交付如附
    表所示之財物，然依本案現存全部卷證，未見有何積極事據
    足供證明有 「詐欺集團」、「所屬詐欺集團」等屬於3 人
    以上共同犯之該項情狀。且被告固有提供金融帳戶之存摺、
    提款卡及密碼以幫助他人詐欺取財之不確定故意，然詐欺取
    財之方式甚多，本案亦無積極證據足認被告知悉該詐欺者採
    以廣播電視、電子通訊、網際網路或其他媒體等傳播工具而
    對公眾散布等加重手段有所認知或容任，故本件被告雖有為
    前揭之幫助真實姓名年籍不詳之詐欺者之行為，然依罪疑唯
    輕及有疑唯利被告之原則，仍難認構成幫助刑法第339 條之
    4 第1 項各款所定加重詐欺罪，附此敘明。 　　
㈣、綜上所述，本案事證明確，被告犯行洵堪認定，應予依法論 
    科。
三、論罪
㈠、按刑法上之幫助犯，係對於犯罪與正犯有共同之認識，而以
    幫助之意思，對於正犯資以助力，而未參與實施犯罪之行為
     者而言，是以，如未參與實施犯罪構成要件之行為，且係
    出 於幫助之意思提供助力，即屬幫助犯，而非共同正犯。
    本件
    被告將其所申辦使用之上開郵局帳戶、第一銀行帳戶提款卡
    及密碼，提供予他人使用，以遂行該他人詐欺取財之犯行，
    固如上述，然被告單純提供帳戶供人使用之行為，並不等同
    於向被害人施以詐欺取財之行為，是揆諸前揭說明，核被告
    所為，係犯刑法第30條第1 項前段、刑法第339 條第1 項之
    幫助詐欺取財罪。
㈡、又被告以一提供前揭郵局及第一銀行帳戶之行為，幫助上開
    詐欺集團對如附表所示告訴人12人遂行詐欺取財犯行，為一
    行為觸犯數罪名之想像競合犯，應依刑法第55條之規定，從
    一重處斷。
㈢、被告提供金融機構存款帳戶之金融卡及密碼，幫助他人犯詐
    欺取財罪，依刑法第30條第2 項之規定，按正犯之刑減輕之
    。 
㈣、臺灣新北地方檢察署檢察官108年度偵字第35938號併辦意旨
    書所載之犯罪事實，核與本件起訴書所載關於告訴人陳彥君
    、鍾碧珠部分之犯罪事實為事實上同一案件，本院自得就 
    上開併辦部分併予審理，附此敘明。 
四、撤銷改判理由
㈠、原審以被告所犯事證明確，據以論罪科刑，固非無見。然查
    ：
  ⒈按洗錢防制法第2條第2款之掩飾、隱匿行為，目的在遮掩、
    粉飾、隱藏、切斷特定犯罪所得與特定犯罪間之關聯性，是
    此類洗錢行為須與欲掩飾、隱匿之特定犯罪所得間具有物理
    上接觸關係（事實接觸關係）。而提供金融帳戶提款卡及密
    碼供他人使用，嗣後被害人雖匯入款項，然此時之金流仍屬
    透明易查，在形式上無從合法化其所得來源，未造成金流斷
    點，尚不能達到掩飾或隱匿特定犯罪所得之來源、去向及所
    在之作用，須待款項遭提領後，始產生掩飾、隱匿之結果。
    故而，行為人提供金融帳戶提款卡及密碼，若無參與後續之
    提款行為，即非洗錢防制法第2條第2款所指洗錢行為，無從
    成立一般洗錢罪之直接正犯。特定犯罪之正犯實行特定犯罪
    後，為掩飾、隱匿其犯罪所得財物之去向及所在，而令被害
    人將款項轉入其所持有、使用之他人金融帳戶，並由該特定
    犯罪正犯前往提領其犯罪所得款項得手，如能證明該帳戶內
    之款項係特定犯罪所得，因已被提領而造成金流斷點，該點
    掩飾、隱匿之要件，該特定犯罪正犯自成立一般洗錢罪之正
    犯。刑法第30條之幫助犯，係以行為人主觀上有幫助故意，
    客觀上有幫助行為，即對於犯罪與正犯有共同認識，而以幫
    助意思，對於正犯資以助力，但未參與實行犯罪之行為者而
    言。幫助之故意，除需有認識其行為足以幫助他人實現故意
    不法構成要件之「幫助故意」外，尚需具備幫助他人實現該
    特定不法構要件之「幫助既遂故意」，惟行為人只要概略認
    識該特定犯罪之不法內涵即可，無庸過於瞭解正犯行為之細
    節或具體內容。此即學理上所謂幫助犯之「雙重故意」。金
    融帳戶乃個人理財工具，依我國現狀，申設金融帳戶並無任
    何特殊限制，且可於不同之金融機構申請多數帳戶使用，是
    依一般人之社會通念，若見他人不以自己名義申請帳戶，反
    而收購或借用別人之金融帳戶以供使用，並要求提供提款卡
    及告知密碼，則提供金融帳戶者主觀上如認識該帳戶可能作
    為對方收受、提領特定犯罪所得使用，對方提領後會產生遮
    斷金流以逃避國家追訴、處罰之效果，仍基於幫助之犯意，
    而提供該帳戶之提款卡及密碼，以利洗錢實行，仍成立成一
    般洗錢罪之幫助犯（最高法院108年度台上大字第3101號刑
    事裁定意旨參照）。
　⒉依前開說明，幫助犯洗錢防制法第14條第1譴之洗錢罪，幫助
    犯之故意，除需有認識其行為足以幫助他人實現故意不法構
    成要件之「幫助故意」外，尚需具備幫助他人實現該特定不
    法構要件之「幫助既遂故意」，且其主觀上認識該帳戶可能
    作為收受及提領特定犯罪所得使用，他人提領後即產生遮斷
    資金流動軌跡以逃避國家追訴、處罰之效果。本件被告僅單
    純提供其所申辦之上開帳戶及提款卡、密碼，就該特定犯罪
    ，縱使知悉可能係詐欺犯罪而有幫助故意，構成幫助詐欺取
    財外，惟亦乏任何證據證明被告有何幫助詐欺行為人既遂其
    犯行之故意，亦即詐欺行為人究竟係既遂或未遂，被告主觀
    上根本無任何幫助既遂故意且亦無法控制，更遑論被告就此
    有任何主觀上認識其帳戶於詐欺犯罪既遂後產生遮斷資金流
    動軌跡以逃避國家追訴、處罰之效果。從而，本件被告所為
    尚不構成刑法第30條第1項、洗錢防制法第14條第1項之幫助
    洗錢罪，且公訴意旨官及移送併辦意旨亦未論及被告涉有此
    部分罪嫌，原審未予詳查，逕予對被告論以幫助洗錢罪責，
    即有不當。
㈡、被告提起上訴，執前詞否認犯行，固屬無稽，業經認定如前
    ，惟原判決既有上開可議之處，自屬無可維持，應由本院予
    以撤銷改判。
五、科刑
　　爰以行為人之責任為基礎，審酌被告提供上開郵局帳戶、第
    一銀行帳戶之提款卡及密碼提供予不詳詐欺者使用，使該等
    不詳詐欺者藉此取得如附表所示之告訴人所交付之款項，幫
    助該不詳詐欺者從事詐欺取財，除因而造成如附表所示之告
    訴人受有損害，致使此類犯罪手法層出不窮，更造成犯罪偵
    查追訴的困難性，不僅侵害各該告訴人之財產權，亦影響交
    易秩序與社會治安，所為實無足取，且其犯後否認犯行，態
    度非佳，兼衡被告為本件犯行之動機、手段、所生危害、智
    識程度、經濟狀況、素行、本件各該告訴人所受損失，及被
    告迄今，除與告訴人楊雯婷達成和解，以分期付款方式填補
    告訴楊雯婷所受之損害（履行期自111年1月至同年6月10日
    止），有告訴人楊雯婷所提出之聲請撤回告訴狀狀在卷足佐
    （見本院卷第163頁），並未與附表所示之其餘告訴人達成
    和解等一切情狀，量處如主文第2項所示之刑，併諭知其易
    科罰罰金之折算標準，以示懲儆。 　　　
據上論斷，應依刑事訴訟法第369條第1項前段、第364條、第299
條第1項前段，判決如主文。
本案經檢察官劉倍提起公訴，檢察官楊展庚移送併辦，檢察官羅
建勛到庭執行職務。
中　　華　　民　　國　　111 　年　　1 　　月　　25　　日
                  刑事第十九庭  審判長法　官  曾淑華
                                      法　官  許文章   
                                      法　官  李殷君
以上正本證明與原本無異。
不得上訴。
                                      書記官  周彧亘
中　　華　　民　　國　　111 　年　　1 　　月　　25　　日
附錄：本案論罪科刑法條全文
中華民國刑法第30條
幫助他人實行犯罪行為者，為幫助犯。雖他人不知幫助之情者，
亦同。
幫助犯之處罰，得按正犯之刑減輕之。
中華民國刑法第339條
意圖為自己或第三人不法之所有，以詐術使人將本人或第三人之
物交付者，處5年以下有期徒刑、拘役或科或併科50萬元以下罰
金。
以前項方法得財產上不法之利益或使第三人得之者，亦同。
前二項之未遂犯罰之。
附表：
編號 告訴人 詐欺時間 詐欺方法 匯款時間 告訴人匯入之帳戶 匯款金額（新臺幣）  ㈠ 楊雯婷 108 年9 月1日12時30分許 楊雯婷於在臉書網站看見詐欺者刊登販售手機廣告，即與詐欺者聯繫，致楊雯婷陷於錯誤，遂依指示匯款。 108 年9 月1日12時42分許 郵局帳戶 2萬元  ㈡ 林宇騰 108 年9 月1日12時10分許 林宇騰在臉書網站看見詐欺者刊登販售手機廣告，即與詐欺者聯繫，致林宇騰陷於錯誤，遂依指示匯款。 108 年9 月1日12時54分許 郵局帳戶 1萬5,000元  ㈢ 王寶元 108 年9 月1日12時43分許 王寶元在臉書網站看見詐欺者刊登販售手機廣告，即與詐欺者聯繫，致王寶元陷於錯誤，遂依指示匯款。 108 年9 月1日13時8 分許、13時19分許 郵局帳戶 2萬5,000元  ㈣ 張瑋庭 108 年8 月31日15時許 張瑋庭在臉書網站看見詐欺者刊登販售手機廣告，即與詐欺者聯繫，致張瑋庭陷於錯誤，遂依指示匯款。 108 年8 月31日15時44分許 第一銀行帳戶 1萬5,000元  ㈤ 梁祐瑋 108 年9 月1日12時52分許 梁祐瑋在臉書網站經詐欺者推銷販售手機，即與詐欺者聯繫，致梁祐瑋陷於錯誤，遂依指示匯款。 108 年9 月1日13時34分許 郵局帳戶 1萬5,000元  ㈥ 張嘉玲 108 年8 月31日17時15分許 張嘉玲在臉書網站看見詐欺者刊登販售手機廣告，即與詐欺者聯繫，致張嘉玲陷於錯誤，遂依指示匯款。 108 年8 月31日17時46分許 第一銀行帳戶 1萬5,000元  ㈦ 王怡真 108 年8 月31日某時許 王怡真在臉書網站看見詐欺者刊登販售手機廣告，即與詐欺者聯繫，致王怡真陷於錯誤，遂依指示匯款。 108 年8 月31日18時19分許 第一銀行帳戶 3萬5,000元  ㈧ 陳彥君 108 年8 月31日16時30分許 陳彥君在臉書網站看見詐欺者刊登販售手機廣告，即與詐欺者聯繫，致陳彥君陷於錯誤，遂依指示匯款。 108 年8 月31日16時52分許 第一銀行帳戶 1萬3,000元  ㈨ 李文仁 108 年9 月1日12時30分許 李文仁在臉書網站看見詐欺者刊登販售手機廣告，即與詐欺者聯繫，致李文仁陷於錯誤，遂依指示匯款。 108 年9 月1日13時4分許 郵局帳戶 1萬元  ㈩ 劉信德 108 年9 月1日13時29分許 劉信德在臉書網站看見詐欺者刊登販售手機廣告，即與詐欺者聯繫，致劉信德陷於錯誤，遂依指示匯款。 108 年9 月1日13時29分許 郵局帳戶 1萬3,000元   梁瑛方 108 年9 月1日12時57分許 梁瑛方在臉書網站看見詐欺者刊登販售手機廣告，即與詐欺者聯繫，致梁瑛方陷於錯誤，遂依指示匯款。 108 年9 月1日13時7 分許、13時42分許 郵局帳戶 2萬元   鍾碧珠 108 年8 月31日15時25分許 鍾碧珠在臉書網站看見詐欺者刊登販售手機廣告，即與詐欺者聯繫，致鍾碧珠陷於錯誤，遂依指示匯款。 108 年8 月31日16時1 分許 第一銀行帳戶 1萬5,000元